臺灣臺北地方法院民事判決　　　　　　 93年度小上字第182號
　　上　訴　人　丁○○○工業有限公司
　　法定代理人　甲○○
　　訴訟代理人　乙○○
　　被　上訴人　帝漢實業股份有限公司
　　法定代理人　丙○○
　　訴訟代理人　林麗美
右當事人間請求損害賠償事件，上訴人對於中華民國93年8 月27
日本院臺北簡易庭93年度北小字第2064號第一審判決提起上訴，
本院於中華民國94年1 月4 日言詞辯論終結，判決如下：
    主  文
原判決關於駁回上訴人後開第二項之訴之部分，及該部分假執行
之聲請，並訴訟費用之裁判均廢棄。
被上訴人應再給付上訴人新臺幣貳萬陸仟元，及自民國九十三年
五月二十一日起至清償日止，按週年利率百分之五計算之利息。
其餘上訴駁回。
第一、二審訴訟費用新臺幣貳仟伍佰元由被上訴人負擔五分之四
，餘由上訴人負擔。
    事  實
甲、上訴人方面：
  壹、聲明：如主文第1、2項所示。
  貳、陳述：除與原判決記載相同者，茲予引用外，補稱：
    一、上訴人一開始即基於被上訴人之建議而使用AUTOCAD 之
        繪圖軟體（下稱系爭繪圖軟體），並使用DHW 線切割R1
        4 軟體（下稱更新前線切割軟體），嗣因基於讀取客戶
        提出圖面及增加更多之功能，而與被上訴人洽談升級之
        需求，被上訴人接受上訴人請求報價時，即建議上訴人
        購買DHW 線切割更新R2000 之更新軟體（下稱系爭線切
        割更新軟體），可認被上訴人對於系爭線切割更新軟體
        是否能搭配上訴人系爭繪圖軟體加以使用以達預定效用
        及需求有一定程度瞭解。另上訴人於搭配系爭繪圖軟體
        使用系爭線切割更新軟體後，發現以系爭線切割更新軟
        體執行轉檔後，無法再回復至未轉檔之狀態，且於轉檔
        前設定順時針或逆時針加工方向，轉檔後加工方向不一
        定會按照設定方向去執行，有時出現與設定值相反之方
        向，有時又會出現正確方向，以致無法判斷何時會出現
        與預設值相同之方向等減少通常效用之瑕疵，而前開瑕
        疵於使用更新前線切割軟體時並不會產生，足認系爭線
        切割更新軟體亦未達到軟體升級之目的，況被上訴人於
        上訴人反應瑕疵後即告知上訴人若不按上訴人原來一般
        之方法而改以較繁雜耗時之步驟即可正常操作之解決方
        法，顯見被上訴人對於系爭線切割更新軟體所可能存在
        及出現之瑕疵早有認識，是被上訴人自應依據民法第35
        4 條負擔瑕疵擔保責任，原審判決並未加以斟酌援用。
    二、系爭線切割更新軟體上開瑕疵之出現，本無法於上訴人
        採購時即知，則上訴人於實際使用系爭線切割更新軟體
        後發現瑕疵而即通知被上訴人，與民法第356 條第3 項
        之規定相符，而原審法院以軟體功能上缺陷於上訴人採
        購時不能預見而加重買受人應負擔之檢查義務，並免除
        被上訴人應付之瑕疵擔保責任，原審判決顯已違背民法
        第356 條第3 項之規定。
  、證據：
      除援用原審之立證方法外，補提採購系爭線切割更新軟體
      之歷次報價單、使用系爭線切割更新軟體與更新前線切割
      軟體所繪製之相關圖面及上訴人經由被上訴人經銷購入系
      爭繪圖軟體之軟體註冊卡為證。
乙、被上訴人方面：
  壹、聲明：駁回上訴。
  貳、陳述：除與原判決記載相同者，茲予引用外，補稱：
    一、被上訴人於報價及交貨時即書明系爭線切割更新軟體係
        搭配R2000 繪圖軟體之更新系統，需自行準備繪圖軟體
        ，然上訴人並未依指示準備繪圖軟體，導致操作繁瑣耗
        時，應由上訴人自行負擔後果。
    二、至於上訴人所述執行轉檔後即無法再回復至未轉檔之問
        題，乃為繪圖軟體本身之問題，並非系爭線切割更新軟
        體之功能，至於轉檔前設定順時針或逆時針加工方向，
        轉檔後加工方向不一定會按照設定方向去執行部分，被
        上訴人均可正常操作，並無上開問題。且自系爭更新軟
        體交貨到付款間間隔一個多月，若上訴人有問題，就不
        會付款。
  、證據：
      除援用原審之立證方法外，補提系爭線切割更新軟體範例
      操作圖片、系爭線切割更新軟體之送貨單、存證信函為證
      。
    理   由
一、按對於小額程序之第一審裁判，得上訴或抗告於管轄之地方
    法院，其審判以合議行之；對於前項第一審裁判之上訴或抗
    告，非以其違背法令為理由，不得為之，民事訴訟法第436
    條之24定有明文。次按判決不適用法規或適用不當者，為違
    背法令；民事訴訟法第468 條之規定，於小額事件之上訴程
    序準用之，民事訴訟法第468 條、第436 條之32第2 項分別
    定有明文。本件上訴人以原審未加以斟酌援用被上訴人應負
    瑕疵擔保責任之法條為由認原審判決判決未適用法規而提起
    本件上訴，雖本件上訴人於本件聲請核發支付命令時，以債
    務不履行之相關規定主張解除契約，並要求回復原狀及損害
    賠償，然觀諸上訴人於原審所提其餘書狀內容及所為相關陳
    述及原審法官於民國93年7 月27日庭期諭知兩造陳報不符合
    使用約定之情形、為何此等瑕疵不符合約定使用功能之情，
    堪認上訴人於原審業已就被上訴人應負瑕疵擔保責任有所主
    張，而原審判決亦未就被上訴人是否應負瑕疵擔保責任加以
    審究，是上訴人以原審未適用法規為由提起本件上訴，應認
    核與前開規定相符，合先敘明。
二、本件上訴人起訴主張：上訴人於92年12月間委請被上訴人更
    新系爭線切割更新軟體，經使用後產生當機，以該軟體執行
    轉檔後，無法再回復至未轉檔之狀態，且於轉檔前設定順時
    針或逆時針加工方向，轉檔後加工方向不一定會按照設定方
    向去執行，有時出現與設定值相反之方向，有時又會出現正
    確方向等無法正常使用且功能無法操作之問題，顯已發生減
    少通常效用之瑕疵，爰本於債務不履行及瑕疵擔保責任之法
    律關係主張解除本件契約，並請求被上訴人回復原狀返還價
    金新臺幣（下同）2 萬9500元及自支付命令送達翌日即93年
    5 月21日起至清償日止按週年利率5 ％計算之利息。
三、被上訴人則以：被上訴人所出售之系爭線切割更新軟體僅係
    提供程式轉換之功能，被上訴人仍須自行準備繪圖軟體，而
    被上訴人所主張一旦轉檔即無法回復之瑕疵，並非系爭線切
    割更新軟體之瑕疵，而係與繪圖軟體有關，另轉檔後產生與
    轉檔前所設定加工不一致之現象，於被上訴人之電腦操作上
    並無問題，且被上訴人業已遵守原審判決將原審判令上訴人
    勝訴之3500元、利息58元及訴訟費用200 元，共計3758元，
    開立支票寄交上訴人等語，資為抗辯。
四、經查：證人即上訴人之員工楊武松於原審到庭證稱：伊受雇
    於上訴人，擔任技術員一職，當時為了看客戶圖檔而向被上
    訴人購買系爭線切割更新軟體，但該更新軟體安裝完畢後，
    只使用該軟體時會發生當機之情形，且若劃錯，則不能回復
    ，而使用更新前線切割軟體並不會發生上開情形，後來向被
    上訴人反應，被上訴人有派員來修理，雖然有解決當機之問
    題，但只是回復舊版本，也無法看原來要看客戶之圖檔，亦
    無法正常操作軟體切割之方向，比舊版本之功能更差等語（
    見原審卷第19、20頁），而被上訴人對於上訴人使用更新前
    線切割軟體不會產生無法回復及設定方向錯誤之狀況及上訴
    人合併使用系爭線切割更新軟體及繪圖軟體將產生無法回復
    之情亦不爭執，且被上訴人之訴訟代理人亦自承曾因系爭瑕
    疵而前往上訴人公司處理三次以上等情，顯見上訴人所提無
    法回復及設定方向錯誤之瑕疵係因系爭線切割更新軟體之安
    裝而產生，堪認本件被上訴人出售與上訴人之系爭線切割更
    新軟體確有上訴人所主張減少通常效用之瑕疵，且減少之程
    度亦非無關重要，是上訴人之主張，尚屬可採，實難僅以交
    貨至付款間相隔1 月有餘而推認上訴人業已接受上開瑕疵而
    不得解除契約，被上訴人所辯，均難以憑採。至於被上訴人
    寄交面額3758元支票與上訴人一節，為上訴人所是認，然上
    訴人亦稱尚未兌現前開支票，此亦為被上訴人所不爭執，則
    因前開支票尚未兌現，就本件尚難認就該部分已生清償之效
    力，是被上訴人即不得以業已寄交支票而免該部分債務之責
    任。
五、綜上所述，本件上訴人主張為可採，被上訴人所辯為無可取
    。從而，上訴人主張本於瑕疵擔保之法律關係而解除契約請
    求返還全部價金即2 萬9500元及自支付命令送達翌日即93年
    5 月21日起至清償日止按週年利率5 ％計算之利息，為有理
    由，應予准許。然就原審判決上訴人勝訴部分（即被上訴人
    應給付上訴人3500元，及自93年5 月21日起至清償日止按週
    年利率5 ％計算之利息），上訴人並無上訴之利益，是上訴
    人就其於原審勝訴部分所提之上訴，為無理由，應予駁回，
    而原審所為上訴人敗訴之部分，尚有未洽，上訴意旨指摘原
    判決不當，求予廢棄改判，為有理由，爰由本院予以廢棄改
    判如主文第2項所示。
六、兩造其餘主張陳述及所提之證據，經本院審酌後，認均不足
    以影響本判決之結果，均毋庸再予論述，附此敘明。
七、本件訴訟費用額，依後附計算書確定如主文所示金額。
八、據上論結，本件上訴為一部有理由，一部無理由，依民事訴
    訟法第436 條之32第2 項、第449 條第1 項、第450 條及第
    79 條，判決如主文。
中　　華　　民　　國　　94　　年　　1 　　月　　14　　日
                        臺灣臺北地方法院民事第四庭
                            審判長法  官  盧  彥  如
                                  法  官  周  玫  芳
                                  法  官  唐  于  智
本判決不得上訴
右正本係照原本作成
中　　華　　民　　國　　94　　年　　1 　　月　　14　　日
                                  書記官  許  博  為
計算書
┌──┬────────┬────────┐
│編號│項目            │金額（新臺幣）  │
├──┼────────┼────────┤
│ 1  │第一審裁判費    │1000元          │
├──┼────────┼────────┤
│ 2  │第二審裁判費    │1500元          │
└──┴────────┴────────┘
